臺灣南投地方法院民事簡易判決
111年度投簡字第13號
原      告  新光產物保險股份有限公司

法定代理人  吳昕紘  
訴訟代理人  劉哲育  
            羅偉齊  
被      告  簡朸衿（原名：簡妤萍）

參  加  人  泰安產物保險股份有限公司

法定代理人  李松季  


上列當事人間請求損害賠償事件，本院於民國111年8月16日言詞
辯論終結，判決如下：
    主  文
被告應給付原告新臺幣68萬元，及自民國111年11月16日起至清
償日止，按週年利率5％計算之利息。
訴訟費用（除減縮部分外）由被告負擔；參加訴訟之訴訟費用，
由參加人負擔。
本判決得假執行。
    事實及理由
一、訴狀送達後，原告不得將原訴變更或追加他訴。但有擴張或
    減縮應受判決事項之聲明者，不在此限，民事訴訟法第255
    條第1項第3款定有明文。原告起訴時原聲明第1項為「被告
    應給付原告新臺幣（下同）93萬元，及自起訴狀繕本送達翌
    日起至清償日止，按週年利率5％計算之利息。」，而原告於
    民國111年8月16日言詞辯論期日當場變更聲明第1項為如主
    文第1項所示，核原告所為聲明之變更，係減縮應受判決事
    項之聲明，合於前揭規定，應予准許。
二、原告主張：
    被告於110年3月20日下午1時23分許，駕駛車牌號碼000-000
    0號自小客車，行經高雄市○○區○○○路000號前，因未注意車
    前狀況，撞擊由原告所承保並由第三人吳姿枚所有且停放於
    路邊之車牌號碼000-0000號自小客車（下稱系爭車輛），致
    系爭車輛車頭及車尾均受有損害，因送廠進行維修估價，維
    修費用達185萬9,294元，已無修復價值，經第三人吳姿枚將
    系爭車輛辦理報廢，而原告亦給付車輛全損保險理賠金147
    萬5,200元予第三人吳姿枚，另系爭車輛經鑑價後，其交易
    性價值貶損68萬元，原告依保險法第53條第1項、民法第184
    條第1項前段及第191條之2規定，請求被告損害賠償等語，
    並聲明：如主文第1項所示。
三、被告經合法通知，無正當理由未於言詞辯論期日到場，亦未
    提出任何書狀或陳述供本院審酌。
四、參加人僅於111年1月12日具狀聲明參加訴訟，未於言詞辯論
    期日到場，亦未提出任何書狀或陳述供本院審酌。
五、本院之判斷：
  ㈠原告前揭主張，業據其提出系爭車輛行車執照、系爭車輛之
    車險保單、汎德永業汽車股份有限公司汎德高雄分公司新生
    廠估價單、車輛異動登記書、汽車險理賠案理算書、代位求
    償同意書、汽(機)車險理賠申請書各1份及彩色車損照片19
    張（見本院卷第23、25、39至55、65、67、69、71及123至1
    29頁）附卷可稽，另有高雄市政府警察局林園分局111年4月
    12日高市警林分交字第11171103100號函檢附交通事故資料
    （含道路交通事故現場圖、道路交通事故調查報告表㈠、道
    路交通事故調查報告表㈡、酒精濃度呼氣測試報告、談話紀
    錄表、道路交通事故初步分析研判表各1份及現場照片23張
    ，見本院卷第143至177頁）及南投縣汽車商業同業公會111
    年7月14日(111)投縣汽商熙字第047號函檢附之車輛鑑定書
    （見本院卷第191及193頁）在卷可查。而被告未於言詞辯論
    期日到場，亦未提出任何書狀或陳述，依民事訴訟法第436
    條第2項、第280條第1及3項規定，視同自認，堪信原告前揭
    主張為真實。
  ㈡損害賠償之目的在於填補所生之損害，其應回復者，係損害
    事故發生前之應有狀態，自應將事故發生後之變動狀況悉數
    考量在內。故於物被毀損時，被害人除得請求修補或賠償修
    復費用，以填補技術性貶值之損失而回復物之物理性原狀外
    ，就其物因毀損所減少之交易價值，亦得請求賠償，以填補
    交易性貶值之損失而回復物之價值性原狀（最高法院106年
    度台上字第2099號判決要旨參照）。因被告之過失侵權行為
    ，造成系爭車輛縱於維修後，與無發生任何事故之同款車輛
    相比，仍發生交易性價值貶值，蓋依一般人之智識及生活經
    驗，購買二手車輛時，就相同金額而同時有「未發生事故」
    及「曾發生事故，但已修復」之同款車輛供選擇時，當會選
    擇「未發生事故」車輛，則「曾發生事故，但已修復」之車
    輛勢必以較低之價格，方能順利出售。原告自得依保險法第
    53條第1項、民法第184條第1項前段及第191條之2規定，請
    求被告賠償因本次交通事故而致系爭車輛交易性價值貶損68
    萬元。
  ㈢本件原告對被告請求之侵權行為損害賠償債權，核屬無確定
    期限之給付，自應經原告之催告而未為給付，被告始負遲延
    責任，而起訴狀繕本係於110年11月15日合法送達被告，被
    告迄未給付，即應自起訴狀繕本送達翌日（即110年11月16
    日）起負遲延責任，故原告請求被告自110年11月16日起至
    清償日止，按週年利率5％計算之遲延利息，即屬有據。
六、據上論結，原告依保險法第53條第1項、民法第184條第1項
    前段及第191條之2規定，請求被告給付如主文第1項所示之
    金額及利息，為有理由，應予准許。
七、本件依民事訴訟法第427條第2項第11款規定，應適用簡易訴
    訟程序，本院既為被告敗訴之判決，依同法第389條第1項第
    3款規定，應依職權宣告假執行。
八、本件事證業臻明確，原告其餘主張、攻擊防禦方法及證據資
    料，經本院審酌後認均不足以影響本件判決之結果，爰不逐
    一論列。
九、訴訟費用由敗訴之當事人負擔，係以法院為終局判決時之當
    事人敗訴事實為依據，減縮部分既未經法院裁判，自毋庸諭
    知訴訟費用由何人負擔，惟顧慮當事人將來確定訴訟費用額
    發生爭執，可於主文諭知訴訟費用除減縮部分外，由敗訴當
    事人負擔，以示明確（司法院廳民一字第0614號函參照）
    。原告於111年8月16日言詞辯論期日當場將原請求賠償之金
    額93萬元減縮為68萬元，則原告減縮該部分之訴訟費用自應
    由原告負擔，爰就訴訟費用之負擔部分，諭知如主文第2項
    所示。
十、訴訟費用負擔之依據：民事訴訟法第78條、第86條第1項前
    段。
中　　華　　民　　國　　111 　年　　8 　　月　　19　　日
                  南投簡易庭  法  官  林彥宇
以上為正本係照原本作成。
如不服本判決，應於送達後20日內，向本院提出上訴狀並表明上
訴理由，如於本判決宣示後送達前提起上訴者，應於判決送達後
20日內補提上訴理由書（須附繕本）；並向本院繳足上訴裁判費
（如委任律師提起上訴，請注意民事訴訟法施行法第9條規定）
。
中　　華　　民　　國　　111 　年　　8 　　月　　22　　日
                              書記官  藍建文